臺灣新竹地方法院刑事判決　　　　　　　　　　　　　九十三年度訴字第二四四號
　　公　訴　人　臺灣新竹地方法院檢察署檢察官
　　被　　　告　乙○○　男　二.
　　指定辯護人　本院公設辯護人丁○○
右列被告因違反槍砲彈藥刀械管制條例案件，經檢察官提起公訴（九十三年度偵緝字
第九二號），本院判決如左：
    主  文
乙○○共同連續未經許可，製造可發射子彈具有殺傷力之改造玩具手槍，處有期徒刑
陸年，併科罰金新臺幣貳拾伍萬元，罰金如易服勞役，以罰金總額與陸個月之日數比
例折算。
扣案之仿ＢＥＲＥＴＴＡ改造手槍枝（不具彈匣，槍枝管制編號為0000000
000號；含彈匣，槍枝管制編號為0000000000號；不具彈匣，槍枝管制
編號為0000000000號），均沒收之。
    事實及理由
壹、構成犯罪事實：
    乙○○（綽號「阿弟仔」）與戊○○（業經本院九十二年度訴字第一０七號判處
    有期徒刑五年四月，併科罰金新臺幣二十五萬元，復經臺灣高等法院於民國九十
    二年十二月十七日以九十二年度上訴字第三九七七號上訴駁回）係認識多年的朋
    友，戊○○並提供新竹市○○路一四四號住處讓乙○○居住。緣戊○○於九十一
    年七、八月間，與他人因賭債事滋生過節，遭不知名人士至其經營位在新竹市○○路四十六巷三十三弄十一號商店前撥灑油漆，遂生擁槍自衛之意，並於同年八
    、九月間，經友人介紹二人認識熟悉槍械製造技術之劉志強（業經本院九十二年
    度訴字第一０七號判處有期徒刑五年二月，併科罰金新臺幣五萬元，於上訴後嗣
    於九十一年十二月二十一日死亡），三人於九十一年八、九月間，未經主管機關
    許可，共同基於製造槍枝之連續犯罪故意的聯絡，先由劉志強帶同戊○○前往新
    竹市○○路○段「幻象二千」模型玩具店購買一支Ｍ八四型玩具手槍（俗稱小九
    二）將之拆解，取得該玩具手槍結構中重要之部位如槍管、撞針及撞針基座，作
    為製造槍枝零件之基本模型，同時再購買可耐火藥爆炸力之中碳鋼材質之鋼棒五
    支，作為製造槍管、撞針及撞針座之材料，備供製造可供發射子彈具有殺傷力之
    手槍，隨後由劉志強帶領乙○○及戊○○攜帶上述槍砲主要組成零件之模型及材
    料，分別到由不知情之庚○○所開設位於新竹市○○路七八０巷六弄二八號「華
    鋒工業社」、及不知情之甲○○所開設位於新竹市○○路○段一七三巷七號「法
    碼機械有限公司」（下稱法碼公司）處，委託為槍管、撞針及撞針座之車床加工
    及洗床塑型。再由乙○○及戊○○向該模型玩具店購買同型式之金屬材質玩具手
    槍四支後，在劉志強之指導下，於新竹市○○路四五四巷五十三號「吉田修車廠
    」或新竹市○○路一四四號之乙○○住處內，將上開四支玩具手槍，連續換裝金
    屬槍管、撞針及撞針座，再予修整，組裝成仿ＢＥＲＥＴＴＡ廠半自動手槍（送
    鑑槍枝管制編號為0000000000號及0000000000號）之可發
    射子彈具有殺傷力之槍械二枝，及仿ＢＥＲＥＴＴＡ廠半自動手槍半成品一枝（
    槍枝管制編號為0000000000號）等物，並將之藏放於上開新竹市○○
    路一四四號處所，由乙○○保管之。嗣於九十一年九月間，經新竹憲兵隊報請臺
    灣新竹地方法院檢察署檢察官指揮偵辦，實施通訊監察並積極佈線後，即由本院
    於九十一年十月二十九日核發搜索票，於九十一年十一月二日晚上，對劉志強及
    戊○○等人之相關處所實施搜索並拘提二人到案；惟乙○○於聞訊後，旋將上開
    槍枝等物攜離新竹市○○路一四四號之藏放處所，連夜搭車逃往臺南市並另行藏
    置。迄於同月四日，為警依戊○○之配合以電話與乙○○聯絡，始由乙○○供述
    藏放槍枝地點，嗣在臺南市○○○○街四九巷五九號旁之空屋內尋獲製造完成可
    發射子彈而具殺傷力之仿ＢＥＲＥＴＴＡ廠半自動手槍之改造手槍二枝（送鑑槍
    枝管制編號為0000000000號及0000000000號）、仿ＢＥＲ
    ＥＴＴＡ廠半自動手槍半成品（經送鑑認未具殺傷力，致未製造完成，槍枝管制
    編號為0000000000號）及彈殼二百零五顆等物，乙○○隨即於同月四
    日搭機逃往大陸藏匿，嗣經通緝到案，始知上情。
貳、認定犯罪事實所根據的證據及理由：
一、證人即共犯戊○○於新竹憲兵隊詢問時及檢察官偵查中之證述（見九十一年度偵
    字第六三六八號影印偵查卷宗《下稱第六三六八號影印偵查卷宗》第一一三頁背
    面至第一一五頁、第七四頁、第一二０至一二一頁、第二０一頁）。
二、證人即共犯劉志強於本院另案審理時於法官前（見本院九十二年度訴字第一０七
    號審理卷宗《下稱第一０七號審理卷宗》第四二至第四四頁、第七二至第七三頁
    ）之證述（並經本院調閱該案卷宗核閱屬實，復有刑事判決可證）。
三、證人即法碼公司負責人甲○○於本院審理時之證述（見本院理卷宗第一百四十四
    頁至第一百四十七頁）。
四、被告乙○○持有之0000000000號行動電話之通訊監察內容錄音、譯文
    （見九十一年度監字第五二號卷宗《下稱監字第五二號卷宗》第十七頁以下）。
五、新竹憲兵隊搜索扣押筆錄及扣押物品目錄表（見第六三六八號影印偵查卷宗第一
    一０頁至第一一二頁），及臺灣新竹看守所九十三年八月十日竹所戒字第０九三
    ０八００一二二號函暨所附被告乙○○寄發之信件二封（見本院卷宗第九十二頁
    以下）。
六、再查獲之改造手槍（送鑑槍枝管制編號為0000000000號，不具彈匣）
    ，認係由仿ＢＥＲＥＴＴＡ廠半自動手槍之金屬玩具槍換裝土造金屬槍管、槍機
    而成之，認具殺傷力；另支改造手槍（送鑑槍枝管制編號為000000000
    0號），認係由仿ＢＥＲＥＴＴＡ廠Ｍ九型半自動手槍製造之金屬玩具槍去除槍
    管內阻鐵而成之改造手槍，認具殺傷力；及另扣案之槍支（送鑑槍枝管制編號0
    000000000號，不具彈匣），認係仿ＢＥＲＥＴＴＡ廠半自動手槍製造
    之金屬玩具槍換裝土造金屬撞針座、槍管而成，惟送鑑槍枝欠缺撞針、復進簧桿
    及槍管固定鈕，故無法供擊發及發射子彈使用，認不具殺傷力等情，有內政部警
    政署刑事警察局中華民國九十二年一月三日刑鑑字第０九一０三０三九一二五號
    槍彈鑑定書在卷可查（見第六三六八號影印偵查卷宗第一百八十二頁以下）。
七、共犯戊○○、劉志強業經本院及臺灣高等法院分別判處前開罪刑之情，亦有本院
    九十二年度訴字第一０七號刑事判決書及臺灣高等法院九十二年度上訴字第三九
    七七號刑事判決書附卷可證。
、對於被告辯解，本院的判斷：
　　被告乙○○矢口否認本件犯行，辯稱並未參與戊○○及劉志強改造槍械之行為，
    並分別陳稱：(1)雖然有到過位於新竹市○○路、東大路的車床廠、洗床廠，但均
    未曾進入，而僅是在巷口外等待，亦未獨自前往工廠取貨；(2)戊○○及劉志強在
    新竹市○○路一四四號住處客廳磨槍時，雖知他們應是在改造槍枝，惟並未參與
    改造或磨槍行為；(3)戊○○為憲兵隊逮捕後會將槍枝攜往臺南的目的，一方面是
    想要將該等槍枝占為己有，另方面是想幫姚某減輕罪責等等。經查：
一、(一)共犯戊○○於【檢察官偵查中】業已陳稱：查獲的二把小九二就是本件改造之
    槍枝是由綽號「弟仔」者（即乙○○，有時也叫他「阿弟」）拿去組成的、有二
    支（即小九二那二支）是我去幻象二０００幫他買的。幫他買的目的原來是他要
    自己玩的，後來他又拿塑膠槍管之模型、撞針及撞針底座模型給我叫我找人去製
    造、槍砲零組件都是我拿去做的，．．零組件是乙○○委託我拿去的。我希望把
    這組成之槍枝都拿出來，結果乙○○不守信用，只交了我原來寄放給他的一把大
    把之仿貝瑞塔九０手槍以及由本件槍砲零組件組裝之二把小九二。．．槍全部都
    是他的，改造也是他，我只有幫他作零組件等語明確（分別見第六三六八號影印
    偵查卷宗第一百二十頁、第一百二十一頁）；並與同為共犯的劉志強於本院九十
    二年度訴字第一０七號案件審理【法官調查時】所稱：戊○○來問我槍枝（改造
    ）問題時，乙○○也會一起來，次數超過二次以上，也會當場問我槍枝的問題、
    乙○○與戊○○是一起製槍的、至少製造二枝槍等語相符（分別見第一０七號審
    理卷宗第四十四頁及第七十三頁）。
    (二)按被告以外之人於偵查中向檢察官所為之陳述，除顯有不可信之情況者外，得
    為證據；被告以外之人於審判外向法官所為之陳述，得為證據，刑事訴訟法第一
    百五十九條之一第二項、第一項分別定有明文，本件被告以外之人戊○○於檢察
    官偵查中之陳述，均於檢察官依刑事訴訟法第九十五條告知其等訴訟上之權利後
    所為，且其於歷次受訊問後經當庭交閱朗誦該次訊問筆錄承認無訛始簽名於各該
    筆錄，此觀各該筆錄自明，是其陳述並無顯有不可信之情況，其陳述當得為證據
    ；而劉志強於本院九十二年度訴字第一０七號案件審理時所為之供述，雖屬本件
    共犯在本件審判程序外之供述，仍因係「向法官所為之陳述」，得為證據而有證
    據能力，且劉志強業已於九十一年十二月二十一日死亡，有
    證（臺灣高等法院九十二年度上訴字第三九七七號卷宗第一０五頁），已無從再
    為傳訊，是劉志強之前開於審判外向法官所為陳述，更為證明犯罪事實之存否所
    必要，而應得為證據，參以其陳述與戊○○之陳述互核亦屬相符，可認其等二人
    之前開證詞，當可信為真實。是被告乙○○陳稱未參與製造槍枝等犯行已有不實
    。
二、(一)而被告乙○○亦坦認到過前開鐵工廠、洗床廠之情（惟稱只是在附近並未進入
    ），亦與共犯戊○○於本院九十二度訴字第一０七號審理時於法官前陳稱：他知
    道我們要製槍，我去取零件，製造過程，及不懂時去問劉志強，他都有陪同的紀
    錄」等語相符（見第一０七號審理卷宗第二百十七頁）。且證人即法碼公司負責
    人甲○○於本院審理時亦結證稱：當時有三個人，除了小胖、還有一個理平頭的
    、還有另外一個年輕人（指乙○○），那個年經人去過兩次，而那位理平頭的人
    好像就是戊○○（經本院提示戊○○
    經本院提示劉志強
    識，意思就是他們是自己人，如果他們沒空來拿零件，這個年經人也可以自己來
    拿、而他也來拿過部分完成的零件等語（分別見本院卷宗第一百四十四頁至一百
    四十七頁），亦與其於本院九十二年度訴字第一０七號案件審理時於法官前所為
    之陳述（見第一０七號審理卷宗第一百九十四頁）相符，而可信為真實。由此亦
    可知，乙○○與戊○○、劉志強三人均曾進入法碼公司內與證人甲○○洽談委託
    製造事宜，且曾經取走零件之情應可肯認，是被告辯稱未曾進入工廠，亦未曾取
    貨等等，亦顯屬不實。
    (二)參以被告亦坦認知道共犯戊○○、劉志強他們在製槍，也有看過他們在（西大
    路一四四號住處）磨槍，佐以西大路住處亦只有被告乙○○一人住在該處，且被
    告在共犯戊○○於九十一年十一月二日晚上七時許遭新竹憲兵隊逮捕後，僅憑一
    通行動電話簡訊即將原藏置於新竹市○○路一四四號戊○○房間內之槍枝取走，
    並於同月三日凌晨時許連夜趕赴臺南將槍枝藏匿，復旋即於同月四日搭機潛逃出
    境等情。倘若被告未曾參與槍枝改造行為，何須甘冒風險攜帶槍械逃往臺南？又
    何須大費周章潛逃國外？是被告乙○○共同參與本件製造槍枝之犯行，已相當清
    楚。
    (三)再被告參與製槍之情除經共犯戊○○、劉志強互核一致之供述，已如前述外，
    亦經證人甲○○上開證述屬實，而證人甲○○基於姚、劉二人有特別介紹乙○○
    認識而推定其三人乃所謂自己人，而得於日後單獨前往拿取貨物，否則即無須特
    別介紹之情，亦尚與常情無悖，可認倘被告未有製槍之犯意聯絡，又何須隨同前
    工廠參與委託製造槍枝零件之情，並於事後前往取走零件，是綜上被告乙○○確
    有參與改造槍枝之犯行，應可確認。而被告乙○○辯稱並未進到工廠裏面，及戊○○事後證稱因劉志強說那個地方（指法碼公司等）不可以讓別人知道，故被告
    均只是在巷口外等候（顯係事後迴護被告乙○○）之證言均有不實，而無可採信
    。
三、而被告乙○○亦坦認於戊○○遭逮捕後之九十一年十一月三日凌晨，以0000
    000000號行動電話與年籍不詳之「阿晴」、女性友人等通聯紀錄中有提及
    「我出事了，我身上有不方便的東西，妳應該知道我說什麼，我身上還有好幾枝
    ，我們那全被搜走了，朋友被捉了」、「這裡五、六隻」、「長的」、「掌心雷
    」、「九０」等字語（見監字第五二號卷宗第二十四頁）；復於同月四日凌晨，
    共犯戊○○帶同憲兵隊調查人員取槍過程中，對被告稱「那個東西機槍和殼，有
    裝就裝，沒裝就不要裝，弟仔機槍和殼都組起來，三點看要放在臺南的哪一個點
    」等字語（見同上卷宗第二十九頁背面），當時僅共犯戊○○及劉志強遭查獲，
    而被告並未遭查獲，衡諸常情，倘其確未曾參與製造槍枝行為而與本件槍砲犯行
    毫無關係，其又何須對友人陳稱自己出事了，再倘其未曾參與製造槍枝犯行，甚
    且不會組裝槍枝，則共犯戊○○又何須對其陳稱有裝就裝，沒裝就不要裝，機槍
    和殼都組起來等情？是可認被告不僅欲將本件之改造槍枝據為己有，且對於該等
    槍枝組裝之操作亦有相當程度之瞭解，是被告陳稱其從未參與槍枝改造犯行，實
    屬卸責之詞。
四、再輔以臺灣新竹看守所九十三年八月十日竹所戒字第０九三０八００一二二號函
    所附被告乙○○於九十三年八月九、十日羈押期間所寄發之信件（見本院卷宗第
    九十二頁以下），委請收信人丙○○（被告之姊）代為打電話給「阿昆」即共犯
    戊○○，請戊○○聯絡包括吉田修車廠、法碼公司、華鋒工業社老闆己○○、甲○○、庚○○及綽號「瘋狗」之被告當時女友辛○○，請彼等證人於本院傳訊時
    為不實之證述（如從未看過被告、什麼事都沒看到，不知道）；且此二封信件並
    以填空方式書寫，須重疊閱讀始得知其實際內容，以防遭所方人員識破；論其內
    容，被告亦於信中表明感謝戊○○為其解套，現仍需其餘證人之證詞為其脫罪，
    且此事十萬火急、關係生死等語。設若被告果真與本件改造槍枝犯行無涉，焉須
    與上開證人串證，請其當庭宣稱「什麼事都沒看到」、「不知道」、「從沒看過
    我」、「只是純粹去他家玩」等語，益加佐證被告確涉本件犯罪事實無誤，乃急
    於事後為掩飾其犯行而欲勾串證人，企圖為己脫免刑事責任。
五、至於共犯戊○○事後於本院九十二年度訴字第一０七號案件中所為被告乙○○並
    未參與製造槍枝等行為之證詞，及於本院審理時陳稱：乙○○並未進入鐵工廠、
    洗床廠是在外面、他也不知道我們在幹什麼，沒有告訴任何人槍枝放在西大路的
    房間裏、在西大路組裝、磨槍時，乙○○不在，也沒有看到等等，一則與其前開
    於檢察官偵查中所述有所不符，而有可疑，且亦與共犯劉志強前開於法官訊問時
    所述不一，再則亦與證人甲○○於本院另案及本案法官訊問時所證述不符，甚且
    亦與被告乙○○自己所述知道也看過他們在磨槍等情有所不符，且倘被告果真是
    不知情未曾參與，然被告又是如何能知曉該批槍械係放置於西大路一四四號戊○○房間內（戊○○並未實際居住於該處所），且於戊○○甫遭逮捕後得以迅速將
    全部之槍械、零件攜離？亦足證被告對於槍械、零件之放置位置、數量等，均為
    確知；再倘若戊○○（及劉志強二人）確不願令被告知道其等在從事改造槍枝行
    為，為何三番兩次帶同被告前往鐵工廠或洗床廠，卻又將被告留在巷口，不讓其
    入內？於磨槍或組裝槍枝之場所，又選擇在西大路一四四號處進行，而非選擇在
    食品路二十七號之租屋處（此處方為戊○○當時實際居住處所）？依此，亦可知
    共犯戊○○事後翻異前詞空言被告全然不知或未參與改造槍枝行為等等，顯與事
    實不符，可證戊○○事後所為有利被告之證詞顯係迴護被告之詞，而不可採信；
    佐以被告於前開信件中亦有與共犯戊○○串證之情，更可認共犯戊○○事後於本
    件本院所為有利被告之詞顯屬不實。
六、再被告另辯稱將西大路的槍枝等物攜帶離開，乃是要減輕共犯戊○○之刑責等等
    ，考政府為使擁有槍枝的人能有改過自新的機會，迭經於大眾傳播媒體傳播於一
    定時限內報繳槍械等物者，均能獲有免負刑責之恩典，以及於犯後於偵查中及審
    判自白並供述全部槍砲彈藥等物，在犯罪後的態度上亦可能因此而獲得減輕或免
    除其刑等情，亦均明定於槍砲彈藥刀械管制條例第十八條中，被告係一成年人有
    相當的智識能力，且其曾經於十八歲時自首報繳槍彈之情，亦有八十七年度偵字
    第三０四四號不起訴處分書一份可證，是其對上開之情，應可清楚知悉，是共犯
    戊○○於遭查獲後，倘被告未曾參與本件犯行，其既已知共犯戊○○遭查獲，其
    僅須逃離即可，而其竟將藏於西大路的扣案槍枝等物立即攜往台南，可見其所為
    應是為了避免其參與製造槍枝行為遭警查獲始有之舉措，絕非為減輕共犯刑責之
    考量，是其所為能否減輕共犯戊○○之刑責已有可議？再當共犯戊○○決定要供
    出所有槍彈而與警方配合，並進而積極與被告乙○○電話聯絡以將所有槍彈等物
    交出時，被告並未於第一時間即將所有槍彈等物交出，而係經共犯戊○○及姚之
    通訊監察譯文），且共犯戊○○並始終證述至少還有一把槍被告乙○○並未交出
    等情，如此又如何能減輕共犯之罪責呢？且共犯戊○○亦因未能交待全部槍彈來
    源及去向而未能獲得減輕或免除其刑寬待之情，亦有前開刑事判決可證。是亦可
    認被告前開所辯顯屬無稽。
肆、論罪科刑的理由：
一、被告乙○○等就購得之玩具槍予以改製為可發射子彈，具有殺傷力之槍械，前後
    共製成二支，另有一支槍管經被告等著手改製，惟未經組裝成有殺傷力之槍械，
    核被告乙○○所為，係犯槍砲彈藥刀械管制條例第十一條第一項、第四項之未經
    許可製造可發射子彈具有殺傷力之槍枝既遂、未遂罪，其等製造未具殺傷力之槍
    枝等未遂行為，已為其製造具有殺傷力之既遂行為所吸收，不另論未遂行為。被
    告乙○○製造後進而持有槍枝，其持有行為係低度行為，為製造階段之高度行為
    所吸收，其持有槍械階段之行為不另予論罪。
二、共同正犯：按共同正犯，係共犯間互有犯意聯絡與行為分擔，而共同正犯應就其
    等之犯意聯絡對其他共同正犯所實施之行為負其全部責任。共犯戊○○與劉志強
    對於被告乙○○於製造上開槍枝過程中，既就槍枝重要組成零件之取得及槍枝拆
    解組裝均有所參與等情供陳一致，已如前述，核與證人即法碼公司之負責人甲○○分別於另案審理法官訊問時及本件審理法官訊問時證稱：除被告劉志強及戊○○確有委託其等製造一些零組件外，於續予委託製造及取件過程復尚有第三人參
    與等情相符。再從本案製造完成之槍枝係由乙○○所持有並保管，且於檢警單位
    調查本案時，乙○○隨即將之攜至台南市○○○○街四九巷五九號旁空屋等情可
    知，被告戊○○與劉志強及乙○○均就製造槍枝部分於事前謀議而有犯意聯絡，
    其等互為利用彼此之行為而達到共同製造槍枝之目的，應認彼此間有犯罪意思之
    聯絡，並分擔實施犯罪構成要件行為，為刑法第二十八條之共同正犯。
三、連續犯：被告等先後多次製槍（既遂、未遂）犯行，在時間上接近、犯罪手法雷
    同、犯罪構成要件相同，顯然係出於概括的犯罪故意所為，屬於連續犯，依照刑
    法第五十六條規定：「連續數行為而犯同一之罪名者，以一罪論。但得加重其刑
    至二分之一」，應論以一罪，並加重其刑度。
四、科刑：
（一）主刑：審酌被告前未曾受有期徒刑以上刑之宣告，有臺灣高等法院被告全國前
      案紀錄表一份在卷足憑，兼衡其智識程度、生活狀況，被告無視法令禁制，未
      經許可，改造玩具手槍，擁槍彈自重，且尚有改造槍枝未為憲警、調人員查獲
      ，雖事實上被告並未持以犯案，但仍對於社會治安藏有潛在危害，犯罪後立即
      畏罪潛逃出境且矢口否認犯行態度不佳，並企圖唆使及勾串證人為虛偽之陳述
      ，妨礙本院對事實之判斷等一切情狀，量處如主文所示之刑及併科罰金，並就
      罰金部分諭知如易服勞役之折算標準。
（二）從刑（沒收）：扣案之仿ＢＥＲＥＴＴＡ改造手槍（不具彈匣，槍枝管制編號
      為0000000000號；含彈匣，槍枝管制編號為0000000000
      號）二枝均為違禁物，不問屬犯人與否，應依刑法第三十八條第一項第一款沒
      收。至另扣案之槍枝（不具彈匣，槍枝管制編號為0000000000號）
      一枝，雖無具殺傷力，然係共犯戊○○等所有，供本案犯罪所得之物，應依刑
      法第三十八條第一項第三款沒收。
五、另槍砲彈藥刀械管制條例第十九條第一項原規定：「犯第七條、第八條、第十條
    、第十一條、第十二條第一項至第三項、第十三條第一項至第三項之罪，經判處
    有期徒刑者，應於刑之執行完畢或赦免後，令入勞動場所，強制工作，其期間為
    三年」，此宣告強制工作之規定，業經於九十年十一月十四日刪除，並經公布施
    行，依刑法第二條第二項規定保安處分適用裁判時之法律，自不另為是否宣告保
    安處分之諭知，附此敘明。
伍、適用法律依據：
一、程序方面：刑事訴訟法第二百九十九條第一項前段。
二、實體方面：槍砲彈藥刀械管制條例第十一條第一項，刑法第十一條前段、第二十
    八條、第五十六條、第四十二條第三項、第三十八條第一項第一款、第三款、罰
    金罰鍰提高標準條例第二條、現行法規所定貨幣單位折算新臺幣條例第二條，判
    決如主文。
本案經檢察官鍾曉亞到庭執行職務
中　　　華　　　民　　　國　　九十三　　年　　 十一 　　月　　 十九 　　日
                                  臺灣新竹地方法院刑事第四庭
                                    　審判長  法　官  王  紋  瑩
                                              法  官  蔡  欣  怡
                                              法  官  馮  俊  郎
右正本證明與原本無異。
如不服本判決，應於判決送達後十日內向本院提出上訴狀（應附繕本），上訴於臺灣
高等法院。
                                              書記官  鄧  雪  怡
中　　　華　　　民　　　國　　九十三　　年　　 十一 　　月　　二十三　　日
附錄本案論罪科刑實體法條全文：
槍砲彈藥刀械管制條例第十一條第一項：
未經許可，製造、販賣或運輸第四條第一項第一款所稱其他可發射金屬或子彈具有殺
傷力之各式槍砲者，處五年以上有期徒刑，併科新臺幣一千萬元以下罰金。
